臺灣高雄地方法院刑事判決　　　　96年度訴字第123號
公　訴　人　臺灣高雄地方法院檢察署檢察官
被　　　告　乙○○
指定辯護人　義務辯護人林弘明律師
被　　　告　丙○○
指定辯護人　本院公設辯護人己○○
上列被告等因違反毒品危害防制條例案件，經檢察官提起公訴（
95年度偵字第29742 號），本院判決如下：
    主  文
乙○○、丙○○犯如附表肆所示柒罪，均累犯，各處如附表肆所
示之刑，如附表肆各該編號所示之物，分別沒收銷燬及沒收之，
未扣案如附表肆各該編號所示之販賣毒品所得，如全部或一部不
能沒收時，以其財產抵償之。各應執行無期徒刑，褫奪公權終身
，扣案第一級毒品海洛因拾壹包（合計淨重零點柒玖公克，空包
裝總重貳點肆公克），沒收銷燬之；扣案販賣毒品所得新台幣
伍佰元，沒收之；未扣案之販賣毒品所得新台幣肆仟元，沒收之
，如一部或全部不能沒收時，以其財產抵償之。
    事  實
一、乙○○前於民國94年間，因施用毒品案件，經本院以94年度
    簡字第3635號判處有期徒刑5 月確定在案，甫於95年7 月13
    日縮刑期滿執行完畢。丙○○前有多次肅清煙毒條例及施用
    毒品前科，最近1 次乃於93年間，因施用毒品案件，經本院
    以93年度訴字第631 號判處有期徒刑10月確定，甫於94年9
    月10日縮刑期滿執行完畢。詎均不知悔改，明知第一級毒品
    海洛因係管制物品，不得販賣、持有，竟基於販賣第一級毒
    品海洛因以營利之犯意聯絡，由丙○○提供其友人借伊使用
    之如附表編號3 、4 所示門號0000000000、0000000000號
    及行動電話作為聯絡工具，於附表壹編號一至三所示交易時
    間、地點，以附表壹編號一至三所示方式、價格，出售第一
    級毒品海洛因予戊○○（另案偵辦）3 次、及於附表貳編號
    一、二所示交易時間、地點，以附表貳編號一、二所示方式
    、價格，販賣第一級毒品海洛因與丁○○2 次。嗣於95年11
    月9 日13時許，由乙○○與戊○○以附表壹編號四所示方式
    、價錢約定後，在高雄市旗津區○○○路528 號順榮造船廠
    前出售第一級毒品海洛因1 包與戊○○，交易完畢後，戊○○當場遭埋伏警員吳文正查獲，並扣得乙○○所售予之海洛
    因1 包（檢驗前重0.033 公克，檢驗後重0.021 公克），於
    嗣同日14時5 分許，乙○○在旗津區○○路27號前為警逮捕
    ，並扣得現金900 元，其中含販毒所得500 元，以及供販賣
    毒品聯繫使用之門號0000000000號行動電話1 支。並循線於
    同日14時20分許，在旗津區○○○路713 巷2 弄3 號丙○○
    住處逮捕正欲下樓與事先依附表貳編號三所示方法聯繫而前
    往現場欲購買第一級毒品海洛因之丁○○交易之丙○○，並
    扣得如附表編號1 、2 所示之海洛因11包、編號3 、6 、
    7 、9 所示之分裝勺1 支、注射針筒2 支、空夾鏈袋1 小包
    、現金4000元、行動電話2 支，且當場查獲前來交易之丁○○，因而交易未完成而未遂。
四、案經高雄市政府警察局鹽埕分局報告臺灣高雄地方法院檢察
    署檢察官偵查起訴。
    理  由
壹、證據能力部分：
一、被告丙○○警詢之自白有證據能力：
  (一)按被告之自白，須非出於強暴、脅迫、利誘、詐欺、疲勞訊
    問、違法羈押或其他不正之方法，且與事實相符者，始得採
    為證據，如被告之自白係由於不正之方法，並非自由陳述，
    則其取得自白之程序，已非適法，不問自白內容是否確與事
    實相符，因其非係適法之證據，即不能採為判決基礎，故審
    理事實之法院，遇有被告對於自白提出刑求之抗辯時，應先
    於其他事實而為調查，刑事訴訟法第156 條第1 項、第3 項
    分別定有明文。
  (二)被告丙○○雖辯稱：伊於95年11月9 日20時37分許至22時27
    分止製作第一次警詢筆錄（下稱第一次警詢）時，員警製作
    筆錄中途，即將伊帶至一個小房間，作勢要打人，且對伊態
    度凶惡，然並無毆打行為，之後再繼續製作第一次警詢筆錄
    至結束；伊於同日23時9 分至23時33分製作第二次警詢筆錄
    時（下稱第二次警詢）精神不佳，有打瞌睡之情形，員警詢
    問伊問題時，伊因意識不清未了解問題，均是以喔或嗯來表
    示云云（院卷第106 頁）。然查，證人即製作該次筆錄之員
    警林韋良業於本院審理時證稱：其製作第一次警詢筆錄時，
    並未中斷而將被告丙○○帶至小房間對伊施以脅迫，且本件
    警詢之地點即高雄市政府警察局鹽埕分局偵查隊辦公室為開
    放空間等語（院卷第216 頁），則該警詢地點顯無被告丙○○所稱之小房間，被告丙○○此部分所辯，已有疑義。又被
    告丙○○製作警詢筆錄期間，精神狀況不錯，亦有證人林韋
    良證詞可憑（院卷第217 頁），且證人即製作第二次警詢筆
    錄之員警蔡福源亦於本院審理中證稱：印象中被告丙○○於
    警詢時並無打瞌睡之情形等語（院卷第229 頁）。又經本院
    當庭勘驗被告丙○○上開第二次警詢錄音結果，於該次警詢
    過程，被告丙○○就員警所詢問之基本資料，均能清楚回答
    ，且就本案相關問題問題，雖偶有「是」、「嗯」之回答，
    然其就員警詢問：「是否認識戊○○」，尚能回答：「不認
    識」、員警詢問：「乙○○賣毒品後有何利益？」，尚能回
    答：「他要吃（指毒品）我就給他吃」，經員警詢問：「乙○○怎麼知道毒品放在哪裡？」，尚能回答：「我有跟他說
    」等語，甚至於警詢之末，員警詢問：「海洛因販賣所得如
    何分配？」，被告丙○○尚能回答：「放在我這裡」等語（
    院卷第143 至147 頁），且被告丙○○於員警詢問過程中，
    均係立即回答問題，並無因打瞌睡而未與回答、延緩回答或
    經警推碰之後才回答之情形（院卷第150 頁），均據本院勘
    驗無訛，有96年6 月8 日勘驗筆錄1 份附卷為憑（院卷第14
    2 至151 頁），難認被告丙○○係在精神不佳，或於意識不
    清之情形下接受員警詢問。況核被告丙○○嗣於翌日上午10
    時48分許為檢察官詢問時，業已改口否認有販賣第一級毒品
    海洛因之事實，然均未曾供稱第一次警詢有遭員警脅迫及第
    二次警詢有精神不佳、意識不清之情，甚至於檢察官詢問，
    對本案尚有無其他陳述時，仍回答沒有（臺灣高雄地方法院
    檢察署95年度毒偵字第29 742號卷，下稱偵卷，第34頁）。
    嗣於2 月餘後，經檢察官再次於95年12月14日偵訊時，亦全
    無隻字片語提及有關第一次警詢有遭員警脅迫、第二次警詢
    時精神不濟而致其自白非出於任意性之情事（偵卷第79頁背
    面），益證被告丙○○上開所辯，顯係臨訟杜撰之詞，委無
    足採。
  (三)又本件第二次警詢錄音，經勘驗結果，雖未聽見打字聲音，
    且此間除有較長時間有稍微停頓外，並無較長之等待打字時
    間，有上開勘驗筆錄可稽（院卷第149 、150 頁）。惟第二
    次警詢確係一問一答之方式而製作，分別據證人即製作該次
    警詢筆錄之員警蔡福源及證人即擔任詢問之員警林韋良於本
    院審理中結證在卷（院卷215 、229 頁）。又依證人蔡福源
    於本院審理中證稱：其打字之鍵盤距離錄音機約有1 公尺左
    右（院卷第229 頁），及經本院勘驗第二次警詢錄音結果，
    於員警詢問被告時，確有出現一名員警出言表示：「近一點
    ，否則錄不到聲音」等語，亦有上揭勘驗筆錄可佐（院卷第
    145 頁），可認第二次警詢時，錄音機確有較靠近被告丙○○之情。而衡以打字聲音並非巨大之聲響，可能因錄音機置
    放之位置距離鍵盤過遠而無未能錄及。再本件第二次警詢係
    因詢問被告乙○○後，被告乙○○提及被告丙○○之涉案部
    分，且因通聯譯文亦顯示有與被告乙○○共有電話之情，始
    再對被告丙○○製作第二次警詢筆錄，有證人林韋良證詞可
    憑（院卷第217 頁）。且證人林韋良於本院審理中另證稱：
    一般筆錄製作前，會先針對案件類型製作制式問題，待被告
    回答後再與紀錄（院卷第217 頁），亦核與證人蔡福源於本
    院審理中證稱：其等會先設定要問的問題，涉案部分再依據
    被告回答記錄，被告之回答不可能事先就打好等情（院卷第
    23 0頁）相符。則本件第二次警詢前，相關員警既已因詢問
    過被告乙○○而已知悉應再向被告丙○○釐清之部分，其等
    於詢問被告丙○○前事先將問題繕打，實有可能，又本件勘
    驗錄音帶內容顯示，員警詢問之問題均較為冗長，被告丙○○之回答均較為簡短，亦有上揭勘驗筆錄為據，且比對本件
    錄音逐字內容及書面筆錄所顯示內容，係員警蔡福源將被告
    數個問題之回答內容加以濃縮整理成一完整之陳述，則員警
    蔡福源於被告丙○○回答後，立即紀錄，並利用員警林韋良
    陳述其等事先已擬好之問題之時間，完成被告所回答之內容
    ，亦有可能，是證人林韋良、蔡福源此部分所證，尚屬可採
    。本件第二次警詢筆錄之制作，應堪認仍採行一問一答之方
    式現場實際製作，並無事先繕打被告丙○○之回答再令被告
    朗讀之情形。
  (四)綜上各情，被告丙○○於警詢中既未經任何人之脅迫，而係
    於意識清楚且任意之狀況下為陳述，並經員警以一問一答之
    方式立即製作其回答之內容，且全程錄音，揆諸前揭說明，
    其警訊中之陳述應係基於自由意志而非出於不正之方法，自
    有證據能力。
二、對被告乙○○之逮捕程序為合法，被告乙○○於警詢之自白
    得作為證據：
    辯護人雖辯稱：本案埋伏員警既已看到被告乙○○交付毒品
    給戊○○並且收取500 元現金，何不當場逮捕證人戊○○及
    被告乙○○，竟先逮捕戊○○，搜得毒品後，事隔幾個小時
    才逮捕被告乙○○，其逮捕過程有瑕疵云云。惟按現行犯，
    不問何人得逕行逮捕之；犯罪在實施中或實施後即時發覺者
    ，為現行犯，刑事訴訟法第88條第1 項、第2 項分別定有明
    文，是任何人於犯罪進行中、實施後相當緊密時間內，均得
    逕行為合法之緊急逮捕，司法警察自亦得行使此權，合先敘
    明。查本案承辦之員警吳文正係經由被告乙○○所持用之00
    00000000號行動電話進行監聽結果，得知被告乙○○涉嫌毒
    品交易後，隨即前往上揭順榮造船廠前埋伏，並親眼看見被
    告乙○○交付1 包毒品給證人戊○○，證人戊○○亦交付金
    錢與被告乙○○，但因距離太遠，不知金額如何等情，業據
    證人吳文正於偵查中之結證明確（偵卷第56頁），並有卷附
    通聯譯文可憑（高雄市政府警察局鹽埕分局刑案調查卷宗，
    下稱警卷，第43頁。另本件通訊監察為合法及該等譯文具有
    證據能力，均詳如後述）。則本件警方確因對被告乙○○實
    施通訊監察而合理懷疑被告乙○○已在實施犯罪，並進而前
    往埋伏跟監，應認合於上開逕行逮捕現行犯之要件。又查，
    本件員警係於95年11月9 日當日14時許查獲證人戊○○，並
    對其依法執行搜索扣押，有搜索扣押筆錄、扣押物品目錄表
    各1 份為憑，且據本院依職權調閱臺灣高雄地方法院檢察署
    96年度毒偵字第448 號證人戊○○施用毒品案件（下稱證人
    戊○○施用毒品案）卷宗核閱無訛（見該案警卷第15頁），
    而本件逮捕被告乙○○並執行搜索，係於同日14時5 分許，
    亦有卷附搜索扣押筆錄可憑（警卷第38頁），則員警逮捕證
    人戊○○及被告乙○○之時間，前後僅差距約5 分鐘並非辯
    護人所稱之數小時。再於法本無明文強制約束相關執行逮捕
    人，於此種情形究應先行逮捕證人戊○○或被告乙○○，況
    先行就證人戊○○部分加以執行搜索及詢問，確認其取得之
    物確為第一級毒品海洛因及確向被告乙○○購買該等毒品後
    ，再據以對被告乙○○執行逮捕，其認定被告乙○○現行犯
    之嫌疑，將更加明確，亦使逮捕程序更加完備，顯然於法無
    違。辯護人上開主張，顯難採信。該等逮捕程序應屬合法，
    於被告乙○○警詢供述之證據能力，核無影響。
三、共同被告即證人乙○○於警詢之陳述，對於證明被告丙○○
    是否共同販賣第一級毒品海洛因之事實，無證據能力：
  (一)次按被告以外之人（包括證人、鑑定人、告訴人、被害人及
    共同被告等）於檢察事務官、司法警察官或司法警察調查中
    所為之陳述，與審判中不符時，其先前之陳述具有較可信之
    特別情況，且為證明犯罪事實存否所必要者，得為證據，刑
    事訴訟法第159 條之2 定有明文。是被告以外之人於司法警
    察（官）調查中所為之陳述，依刑事訴訟法第159 條第1 項
    規定，係屬傳聞證據，原則上無證據能力，惟如該陳述與審
    判中不符時，其先前之陳述具有較可信之特別情況，且為證
    明犯罪事實存否所必要者，依同法第159 條之2 規定（即刑
    事訴訟法第159 條第1 項所指之「除法律有規定者外」），
    始例外認為有證據能力。如該陳述與審判中相符時，因該陳
    述並不符合刑事訴訟法第159 條之2 有關傳聞例外之規定，
    故不得作為認定本案犯罪事實有無之證據。此時，當以其於
    審判中之陳述作為證據。
  (二)而本案共同被告乙○○於警詢時證述，對證明被告丙○○之
    犯罪事實而言，亦屬被告丙○○以外之人於審判外之陳述，
    且核其警詢與本院審理中前後所供內容，均稱並未販賣第一
    級毒品海洛因，尚屬一致，參諸上開說明，即無證據能力。
四、證人丁○○警詢之陳述有證據能力：
  (一)被告丙○○、乙○○雖均辯稱：員警在被告丙○○住處查獲
    前來該處之證人丁○○時，當著被告丙○○面前向證人丁○○恫稱必須指證係向伊2 人買毒品，否則要移送證人丁○○
    云云（院卷第32、107 、119 頁）。然查，證人即當日前往
    上址執行搜索之員警柳旺河於本院審理時證稱：其等進入被
    告丙○○家中搜索時，正走到二樓通往三樓之樓梯間，即見
    被告丙○○正好手拿一個盒子，自三樓走下來，其等請被告
    丙○○打開盒子檢視，發現裡面是毒品，即將被告丙○○控
    制在該址三樓，並進入被告丙○○住處的房間進行搜索，搜
    索一段時間後，因一樓為私家佛堂，其等並未控制一樓人員
    出入，證人丁○○見一樓無人，即進到一、二樓樓梯間，而
    為其等攔阻，經詢問後，證人丁○○才表示要來向被告丙○○買第一級毒品海洛因，其等乃將證人丁○○控制在一、二
    樓之樓梯間，待整個二、三樓搜索結束後，將被告丙○○帶
    至一樓簽署文書，此間證人丁○○雖然在一樓，然其等指示
    證人丁○○不得說話，之後才將被告丙○○、證人丁○○一
    併帶回警局辦公室的。且帶回去以後，又將他們二人分別隔
    開在不同之辦公室詢問等語（院卷第211 至213 頁）。則搜
    索過程中及製作警詢筆錄過程中，被告丙○○、證人丁○○
    均未共處一室，被告丙○○並無法知悉員警與證人丁○○對
    話之內容，證人丁○○亦無機會向被告丙○○轉述其與員警
    之對話內容。況經檢察官質之證人丁○○何以於警詢指證被
    告2 人共同居住並共同販毒一節，亦據證人丁○○答稱：其
    於警詢當時人不舒服，員警問什麼其即回答什麼等語（院卷
    第246 頁），及經本院詢以警詢、偵查中有無遭受逼迫應為
    如何之陳述，證人丁○○亦答稱：其於警詢、偵查是因為神
    智不清才為如筆錄內容所載之回答，並無人逼迫其應如何回
    答等語（院卷第247 頁），則果證人丁○○確遭受員警逼迫
    ，其焉有可能經檢察官、本院詢問該等情事時，全然隻字未
    提？反而證稱被告2 人前未曾辯解之服藥精神狀況不佳等情
    ？甚且，被告乙○○、丙○○對於證人丁○○上開「未遭人
    逼迫應如何回答」之陳述亦表示無意見等語（院卷第249 頁
    ），益證被告丙○○所辯員警在伊面前逼迫證人丁○○指證
    伊販毒等情，顯屬子虛烏有，而無足採。至被告乙○○上開
    所辯，則係聽聞被告丙○○轉述而來，亦同無足採。
  (二)證人丁○○雖又於本院審理中證稱：其警詢時，因服用安眠
    藥，精神狀況不佳云云（院卷第247 頁）。然該警詢近終了
    時，員警曾向證人丁○○詢問有無服用藥物，亦據證人丁○○證稱：服用解毒癮之藥物等語（按：該警詢筆錄之記載與
    實際訊問情形相符，並未據被告等及其辯護人、檢察官為爭
    執，且本件係以該警詢筆錄之記載作為認定證據能力之參佐
    ，並非據以認定犯罪事實，應不受傳聞法則之拘束），全然
    未曾提及服用安眠藥之情事。另證人丁○○於警詢時，精神
    狀況尚稱良好，亦有證人柳旺河於本院審理中之證詞可憑（
    院卷第244 、245 頁）。則堪認證人丁○○於警詢時，意識
    清楚，所為之陳述確係出於自由意志，而無有精神不濟、意
    識不清之情。
  (三)被告等雖又辯稱證人丁○○之警詢筆錄為傳聞證據，無證據
    能力云云。然按證人於司法警察調查中所為之陳述，與審判
    中不符時，其先前之陳述具有較可信之特別情況，且為證明
    犯罪事實存否所必要者，得為證據，業據刑事訴訟法第159
    條之2 規定甚明，已如前述。而所謂「前後陳述不符」之要
    件，應就前後階段之陳述進行整體判斷，以決定其間是否具
    有實質性差異，惟無須針對全部陳述作比較，陳述之一部分
    有不符，亦屬之。而所謂「較可信之特別情況」之情形，亦
    應就前後陳述時之各種外部情況進行比較，以資決定何者外
    部情況具有可信性。如時間之間隔、有意識的迴避、受外力
    干擾、警詢或檢察事務官所作之偵查筆錄記載是否完整等情
    ，法院應斟酌上列因素綜合判斷，亦應細究陳述人之問答態
    度、表情與舉動之變化，此一要件係屬訴訟法事實之證明，
    以自由證明為已足，且應由主張此項證據之人證明。惟此僅
    係確定上開陳述有無證據能力而已，至該證據具有證據能力
    後，其證據力之強弱問題，仍待法院綜合全辯論意旨及調查
    證據所得，依法認定之。核證人丁○○於本院審理中以證人
    身分具結時，證稱並未向被告丙○○購買毒品，已與其警詢
    陳述向被告乙○○、丙○○購買第一級毒品海洛因等情不符
    ，衡以證人丁○○於警詢之初，因事發突然，無暇深思此間
    利害關係及法律適用，而未及設詞，且本件亦查無證人丁○○於上開警詢經詢問時，有遭到強暴、脅迫、利誘等外力影
    響其陳述任意性之情形，本院認其等此部分之陳述，仍存在
    具有較可信之特別情況，且為證明犯罪事實存在所必要，依
    上開刑事訴訟法第159 條之2 之規定，得為證據。
五、證人戊○○警詢之陳述有證據能力
    又證人戊○○於本院審理中以證人身分具結時，證稱係其向
    被告乙○○要第一級毒品海洛因來施用，並非購買，且於查
    獲當日，係被告乙○○向其借500 元，其乃交付被告乙○○
    500 元現金當作借款，並向被告乙○○索取第一級毒品海洛
    因等語，已與其警詢陳稱：查獲當日係以500 元之代價向被
    告乙○○購買第一級毒品海洛因之情不符。參諸上揭刑事訴
    訟法第159 條之2 規定之說明，衡以證人戊○○於警詢之初
    ，因事發突然，無暇深思此間利害關係及法律適用，而未及
    設詞，且本件亦查無證人戊○○於上開警詢經詢問時，有遭
    到強暴、脅迫、利誘等外力影響其陳述任意性之情形，本院
    認其此部分之陳述，仍存在具有較可信之特別情況，且為證
    明犯罪事實存在所必要，依上開刑事訴訟法第159 條之2之
    規定，亦得為證據。
六、本案對門號0000000000號、0000000000號所為通訊監察而取
    得之錄音有證據能力：
    按有事實足認被告或犯罪嫌疑人有最輕本刑為3 年以上有期
    徒刑之罪嫌，並危害國家安全或社會秩序情節重大，而有相
    當理由可信其通訊內容與本案有關，且不能或難以其他方法
    蒐集或調查證據者，得發通訊監察書，前項通訊監察書，偵
    查中由檢察官依司法警察機關聲請或依職權核發，審判中由
    法官依職權核發，通訊保障及監察法第5 條第1 項第1 款、
    第2 項定有明文。本案門號0000000000、0000000000號之持
    用人涉犯販賣毒品罪嫌，危害社會秩序情節重大，有相當理
    由可信其通訊內容與販賣毒品有關，難以其他方法蒐集或調
    查證據，經高雄市政府警察局聲請臺灣高雄地方法院檢察署
    檢察官依上開規定核發95年10月17日95年雄檢博問聲監續字
    第003950號、第003952號之通訊監察書，為合法之通訊監察
    。則在通訊監察期間取得上開門號與相關人員之錄音，並無
    違法取證之瑕疵，得為證據。
七、附表所示檢驗報告，均有證據能力：
    再按，法院或檢察官得囑託醫院、學校或其他相當之機關、
    團體為鑑定，或審查他人之鑑定，並準用第203 條至第206
    條之1 之規定；鑑定之經過及其結果，應命鑑定人以言詞或
    書面報告，刑事訴訟法第208 條第1 項前段、第206 條第1
    項分別定有明文。是經法院、檢察官囑託相當之機關為鑑定
    後，經鑑定人以書面報告其鑑定之結果者，即屬刑事訴訟法
    第159 條第1 項所謂之「法律有規定者」，不受該條項規定
    「不得作為證據」之限制；且刑事訴訟法第208 條第1 項前
    段對於法院或檢察官囑託相當之機關為鑑定之情形，僅規定
    ：「準用第203 條至第206 條之1 之規定」，至於刑事訴訟
    法第202 條有關「鑑定人應於鑑定前具結」之規定，則不在
    準用之列。故於法院或檢察官囑託相當之機關為鑑定，而該
    受囑託機關以書面報告鑑定結果之情形，既非屬依法應具結
    者。是同法第158 條之3 有關「證人、鑑定人依法應具結而
    未具結者，其證言或鑑定意見，不得作為證據」之規定，於
    此時即無適用之餘地。卷附如附表所示法務部調查局、高
    雄醫學大學附設中和紀念醫院（下稱高醫中和紀念醫院）之
    檢驗報告，亦係檢察官及本院依上揭刑事訴訟法第208 條之
    規定囑託機關、團體所為鑑定，並由上開機關依刑事訴訟法
    第206 條第1 項之規定出具之書面鑑定報告，該書面鑑定雖
    係被告以外之人於審判外之陳述，然既屬依上揭刑事訴訟法
    之規定，即合於同法第159 條第1 項規定所稱「法律有規定
    者」有證據能力之情形，故本院自得採為認定事實之證據。
八、本案相關傳聞證據，未據被告等、辯護人、檢察官爭執者，
    有證據能力：
  (一)再以，被告以外之人於審判外之言詞或書面陳述，除法律有
    規定者外，不得作為證據，刑事訴訟法第159 條固定有明文
    ，惟被告以外之人於審判外之陳述，雖不符同法第159 條之
    1 至之4 規定，而經當事人於審判程序同意作為證據，法院
    審酌該言詞陳述或書面陳述作成時之情況，認為適當者，亦
    得為證據。又當事人、代理人或辯護人於法院調查證據時，
    知有第159 條第1 項不得為證據之情形，而未於言詞辯論終
    結前聲明異議者，視為有前項之同意，此亦據同法第159 條
    之5 規定明確。
  (二)本件上開經合法通訊監察所取得之證據即錄音（電磁紀錄）
    ，經員警製作通聯譯文在卷，其性質上雖屬職司犯罪調查之
    調查員於審判外依該錄音內容所製作，而為傳聞證據。惟被
    告、辯護人、檢察官均同意引為證據。本院審酌上開通訊監
    察既屬合法，且本件通訊監察監譯作業報告表內容與實際錄
    音是否相符，可輕易透過勘驗錄音帶而查明，以之作為證據
    ，應屬適當。
  (三)查本案所引用之其餘證據資料（詳後引證據），其中傳聞書
    面證據部分，縱無刑事訴訟法第159 條之1 至第159 條之4
    或其他規定之傳聞證據例外情形，亦因被告等及其等辯護人
    、檢察官或同意可作為證據使用，或未聲明異議，依刑事訴
    訟法第159 條之5 第1 項、第2 項之規定，本院審酌該證據
    作成之情況，並無不當，認以上揭文書作為證據，應屬適當
    。則依刑事訴訟法第159 條之5 第1 項之規定，有證據能力
    。
九、本案搜索照片及扣案物照片均有證據能力：
    按照片之性質固有證據與非供述證據之爭論，然審酌照片係
    傳達照相當時現場情況，而透過照片傳達的情形與現場真實
    情形，在內容上的一致性，透過機械的正確性來加以保障，
    換言之，照片並不存在人對現實情形的知覺、記憶所經常發
    生的表現錯誤，是認照片之性質係非供述證據，並無傳聞法
    則之適用。而卷附95年11月9 日搜索照片及扣案物照片，既
    屬照片，於此別無證據證明有經偽造變造之情形，自有證據
    能力。
貳、實體部分：
一、訊據被告乙○○、丙○○固坦認上開門號0000000000號、00
    00000000號門號及各該行動電話均為被告丙○○之友人借予
    被告丙○○，而由伊等2 人共同使用，及分別於95年11月9
    日14時、同日14時20分許，為警於上揭高雄市○○區○○路
    27 號 前、高雄市旗津區○○○路713 巷2 弄3 號被告丙○○住處執行搜索，並扣得如附表所示之物等情，惟均矢口
    否認有何共同販賣第一級毒品海洛因之事實。被告乙○○辯
    稱：為警查獲當時，伊係前往順榮造船廠與證人戊○○交談
    ，證人戊○○向伊索取一種戒毒用的解藥，伊表示沒有，即
    離開，證人戊○○當日亦未交付金錢與伊，伊當日並未販賣
    第一級毒品海洛因給證人戊○○，且以往亦未曾販賣第一級
    毒品海洛因給證人戊○○、丁○○云云（院卷第116 頁）。
    被告丙○○則辯稱：通聯譯文內容所稱「一支小的」，是一
    種戒毒用之白藥，伊並未販賣該等解藥，扣案之第一級毒品
    海洛因是伊與被告乙○○共同向真實姓名、年籍均不詳，綽
    號「阿龍」之人購買要自己施用。95年11月9 日為警查獲當
    日，是證人丁○○打電話要找被告乙○○，伊向證人丁○○
    告知被告乙○○外出，證人丁○○即說要到伊之住處等被告
    乙○○，伊不知其2 人相約見面所為何事云云（院卷第33至
    35 頁）。經查：
  (一)被告乙○○確於附表壹編號一至三所示時、地，以各該編號
    所示方式、價錢賣出第一級毒品海洛因與證人戊○○共計3
    次，及於附表貳編號一、二所示時、地，以各該編號所示方
    式、價錢，賣出第一級毒品海洛因與證人丁○○2 次等情，
    分別據證人戊○○於警詢中證稱：其除95年11月9 日為警查
    獲該次外，另外向被告乙○○購買第一級毒品海洛因3 次，
    第1 次購買之時日為95年11月4 日，第2 次係於95年11月6
    日19時許，第3 次係於95年11月8 日19時許，每次均購買50
    0 元，地點均在順榮造船廠，其向被告乙○○購買第一級毒
    品海洛因之方式均係以所使用之行動電話門號0000000000號
    ，撥打被告乙○○所使用之0000000000號門號與被告乙○○
    聯繫，並約定時間、地點進行交易等語（警卷第22頁）、於
    偵查中證稱：向被告乙○○買過第一級毒品海洛因3 、4 次
    （含95年11月9 日查獲該次），每次500 元，交易地點均在
    順榮造船廠。交易前會先以其使用之0000000000號撥打被告
    乙○○使用之0000000000號行動電話，均由被告乙○○接聽
    ，並約定交易時間、地點，其直接向被告乙○○拿取第一級
    毒品海洛因，並當場交付現金等語（偵卷第54頁背面）、及
    於本院審理中證稱：之前（即不含95年11月9 日查獲當日）
    曾向被告乙○○以500 元代價買過第一級毒品海洛因二、三
    次，均是以電話聯繫等語（院卷第235 頁），對照其前後所
    供，尚屬一致，可認係如實本於其主觀記憶而為陳述且與本
    件經依法對被告乙○○供承伊向被告丙○○借用而使用之00
    00000000號電話進行通訊監察所得如附表壹編號一至三所示
    之通聯內容大致相符，有員警所製作之通訊監察錄音通聯譯
    文（見該譯文卷第19頁背面、第23頁背面、第30頁）附卷可
    稽。另證人丁○○亦於警詢中證稱：分別於95年11月5 日7
    時許、95年11月7 日，均在被告丙○○位於高雄市旗津區○○○路713 巷2 弄3 號之住家門口，各向被告乙○○購得50
    0 元之第一級毒品海洛因1 包，2 次共計購買1 千元等語（
    警卷第28頁）、於偵查中證稱：與其交易毒品之人為被告乙○○，被告乙○○將第一級毒品海洛因交給其，其交付金錢
    ，交易前均是以其所使用之0000000000號行動電話撥打被告
    乙○○所使用之行動電話，看被告乙○○是否有空，其於通
    話中所表示「小罐的」，是代表要500 元之份量，其稱呼被
    告乙○○為「周仔」等語（偵卷第55、56頁），並有卷附如
    附表貳編號一、二所示通聯譯文（見0000 000000 號通訊監
    察錄音譯文卷第22、31、32頁）可憑，恰與被告乙○○、丙○○於本院審理中供承「一罐大的」、「一支大的」就是10
    00元，「1 支小的」就是500 元，大的量為小的2 倍（院卷
    310 頁）等情所顯示之數量、價金相符。又參酌上開通聯譯
    文與證人戊○○、丁○○上揭之陳述，併被告乙○○、被告
    丙○○於本院審理中均供承：伊等於附表壹、貳之通聯內容
    所提及之「總統廟」係指大陳義胞所祭拜奉祀蔣中正之廟宇
    ，位於高雄市旗津區旗津海岸公園對面、「宜樂」係指位於
    高雄市旗津區之「一樂幼稚園」、「手機行」係指順榮造船
    廠對面之手機行，「一罐大的」、「一支大的」就是1000元
    ，「1 支小的」就是500 元，大的量為小的2 倍等語（院卷
    第308 、309 、310 頁），雖可見就附表壹編號二、三部分
    ，證人戊○○證稱係在於95年11月6 日19時許、95年11月8
    日19時許向被告乙○○各購買第一級毒品海洛因500 元，與
    通聯譯文顯示通話時間分別為95年11月5 日15時、95年11月
    7 日中午12時許購賣「一支大的」（即1000元第一級毒品海
    洛因），就附表壹編號一、二之交易地點，證人戊○○均證
    稱在順榮造船廠，與各該通聯顯示係分別在「總統廟」、「
    一樂幼稚園」，證人丁○○上揭證詞表示附表貳編號二所示
    95年11月7 日購買第一級毒品海洛因之地點係被告丙○○之
    住家，且購入價錢為「小罐的」500 元，與該通聯譯文所示
    交易地點為「手機行」及係購買「大罐」的等情，固均有些
    微出入，然衡以人之記憶先天即可能因時間之經過而模糊，
    或因相似事件之發生而彼此相互作用影響，其所記憶購買之
    時、地，亦可能彼此交互影響而至遺忘、覆蓋或混淆，較諸
    客觀之通聯譯文，係當時發生之對話內容經當場錄音存證或
    由現譯員警隨即加以紀錄，應較接近真實，是上述不符部分
    ，當應以通聯譯文所示時間、地點、交易價錢為準。另證人
    丁○○嗣雖於本院審理中改證稱：其以往均未曾向被告丙○○買過第一級毒品洛因，其亦不認識被告乙○○，其於通話
    中所稱小罐，係指戒毒用之解藥云云，然已與其上開警詢、
    偵查所證不符，而衡以證人丁○○於警詢之初，因事發突然
    ，無暇深思此間利害關係及法律適用，且亦因自身可能涉及
    施用毒品於警詢時忙於思考就己身案件應如何供陳，其就被
    告乙○○、丙○○可能涉嫌販賣第一級毒品海洛因部分應未
    及設詞，且其於警詢並無服用安眠藥而神智不清之情，亦有
    證人柳旺河證詞可憑，業如前述，證人丁○○復於本院審理
    中證稱：其警詢及偵查中，並無人強迫其為該等陳述，則證
    人丁○○之警詢、偵查證詞本較可採信。又證人丁○○前於
    95 年10 月16日上午11時42分05秒、10月17日5 時21分43秒
    、8 時35分21秒、11時37分20秒、13時07分45秒，均以其使
    用之0000000000號行動電話聯繫被告丙○○供承為其使用之
    0000 000000 號行動電話，其中95年10月17日之電話均高達
    4 通，且其於95年10月29日8 時5 分50秒、15時32分10秒、
    95年10 月30 日凌晨4 時45分43秒、上午7 時51分整，均以
    其使用之上開電話聯繫被告丙○○使用之0000000000號行動
    電話，且內容均提及「大罐」、「小罐」等用語，有000000
    0000號門號、0000000000號門號之節錄通聯譯文2 份在卷為
    憑（警卷第50、52、53、60、61頁），顯見證人丁○○撥打
    被告丙○○所使用之上開2 電話之頻率甚高，通話內容均係
    指涉購買「大罐」、「小罐」等證人丁○○所證稱之解藥，
    然證人丁○○卻於本院審理中證稱甚少與被告丙○○聯絡，
    約一個月僅聯絡幾次，且通話內容都是聊天或聯絡外出一起
    用餐，通話時間均是在下午5 、6 點時約被告丙○○外出，
    且僅有95年11月9 日當日找被告丙○○帶其去買解藥，以往
    並沒有找被告丙○○帶其去買解藥云云（院卷第248 頁），
    顯與上開通聯譯文所顯示內容不符。另證人丁○○於本院審
    理中證稱不認識被告乙○○，但依附表二編號二、三之通聯
    譯文所示，證人丁○○尚且直呼被告乙○○為「周仔」，益
    見證人丁○○於本院審判中所證，已有刻意隱瞞事實及迴護
    被告丙○○、乙○○之情，洵無足採等情，顯見被告乙○○
    確有如附表壹編號一至三、附表貳編號二所示販賣第一級毒
    品海洛因之犯行，至堪認定。公訴意旨據證人戊○○、證人
    丁○○該等陳述予以起訴，而雖與通聯譯文所示交易情形有
    上揭出入之處，然其販售對象、次數、通聯門號既均相同，
    仍堪認為同一事實，僅係細節部分誤載，於起訴範圍之同一
    性無影響，亦併與敘明。
  (二)次查，證人戊○○於95年11月9 日中午12時47分03秒，以其
    所使用之0000000000號門號撥打0000000000號門號，由被告
    乙○○接聽，並約定向被告乙○○購買500 元之第一級毒品
    海洛因，且因證人戊○○當時已在順榮造船廠，即約定由被
    告乙○○隨即前往順榮造船廠進行交易，嗣於同日13時許，
    被告乙○○抵達順榮造船廠，乃將第一級毒品海洛因交付予
    證人戊○○，由證人戊○○交付500 元與被告乙○○而販賣
    第一級毒品海洛因既遂，並獲利500 元等情，業據證人戊○○於警詢時證稱：其第4 次向被告乙○○購買第一級毒品海
    洛因，即係95年11月9 日為警查獲前該次，以500 元成交，
    如附表壹編號四所示通聯譯文，所稱「一支小的」就表示要
    買500 元海洛因，接電話之人就是被告乙○○，「順榮」即
    指順榮造船廠等語在卷（警卷第22、23頁），核與證人即前
    往現場埋伏並查獲被告乙○○、證人戊○○之員警吳文正於
    偵查中結證所稱：其等對被告乙○○執行監聽，得知證人戊○○與被告乙○○約定本次交易時地，即預先前往現場埋伏
    ，並看見被告乙○○賣毒品給證人戊○○，證人戊○○亦交
    付現金與被告乙○○，後來交易完畢後執行取締，在證人戊○○身上查獲第一級毒品海洛因等情（偵卷第55頁背面、56
    頁）相符，並有卷附如附表壹編號四所示現譯通聯譯文1 份
    在卷可憑（警卷第43頁）。且本件在證人戊○○與被告乙○○在上開時、地見面結束欲離開之際，經上前查緝並對證人
    戊○○執行搜索結果，確當場扣得白色粉末1 包，經送檢驗
    結果，呈第一級毒品海洛因陽性反應（檢驗前重0.033 公克
    ，檢驗後重0.021 公克），有證人戊○○於95年11月9 日14
    時許之搜索扣押筆錄、扣押物品目錄表各1 份（證人戊○○
    施用毒品案之警卷，第15至18頁）、高雄市立凱旋醫院95年
    12 月5日高市凱醫驗字第3007號濫用藥物成品檢驗鑑定書1
    紙（證人戊○○施用毒品案偵卷，第18頁）可稽，及對被告
    乙○○進行搜索結果，亦當場查扣現金900 元，亦有卷附被
    告乙○○之搜索票、搜索扣押筆錄、扣押物品目錄表各1 份
    為憑（警卷第38至41頁），恰與上開證人戊○○、吳文正所
    證情節吻合。證人戊○○雖嗣於本院審理中改口證稱：95年
    11 月9日當日，其打電話給被告乙○○說要拿「一支小的」
    ，係指戒毒癮之藥物，並非第一級毒品海洛因，被告乙○○
    順便將第一級毒品海洛因帶去，因為被告乙○○前曾積欠50
    0 元債務，其索取該第一級毒品海洛因作為抵債之用，當日
    雖有交付500 元給被告乙○○，但該500 元是被告乙○○於
    當日向其借得云云（院卷第232 、234 頁），然此已與其上
    揭警詢、偵查中陳述不符。況其嗣後於本院審理中又改稱：
    當日係被告乙○○向其借500 元，再將第一級毒品海洛因給
    其，再相互抵掉，當日並未另外給被告乙○○500 元云云（
    院卷第237 頁），則其於同日審理時所證情節，即前後不一
    ，所證是否屬實，即有疑義。又證人戊○○另於本院審理中
    證稱：為警查獲當日，被告乙○○並未帶解藥到場（院卷第
    24 0頁）；且證人戊○○於當日為警搜索時，僅搜得第一級
    毒品海洛因1 包，此外並未扣得其他不明藥物，亦有上揭證
    人戊○○之搜索扣押筆錄、扣押物品目錄表各1 份（證人戊○○施用毒品案警卷，第15至18頁）足參，則果證人戊○○
    事先即以電話向被告乙○○表示購買戒毒之解藥，被告乙○○亦予同意，何以被告乙○○竟未帶該等解藥前往？實有矛
    盾。綜上足認，證人戊○○於警詢、偵查中之證詞，應可採
    信，其於本院審理中所證與警詢不符之部分，核係事後所杜
    撰以迴護被告乙○○之詞，洵無足採。從而，被告乙○○確
    有如附表壹編號四所示販賣第一級毒品海洛因與證人戊○○
    之行為，至為灼然。
  (三)再者，參酌被告丙○○業於本院審理中供承：證人丁○○於
    95年11月9 日當日確有要找被告乙○○，伊向證人丁○○表
    示被告乙○○業已外出，證人丁○○就到伊住處找伊等語（
    院卷第33頁）、及證人丁○○於警詢證稱：其於附表貳編號
    三(一)所示通聯內容中所稱之「周仔」，即被告乙○○（警卷
    第27、28頁）、於偵查中證承附表貳編號三所示4 通通聯內
    容均為其通話內容等情（偵卷第56頁背面）；併被告2 人均
    供承該0000000000號門號為被告丙○○之友人所有，然為伊
    2 人所共用之情事，以及被告乙○○於當日為警查獲時，係
    隨身攜帶0000000000號門號之行動電話，上開通聯所示0000
    000000號門號之行動電話係於當日為警於被告丙○○住處查
    獲，有搜索扣押筆錄、扣押物品目錄表2 份在卷為憑各節，
    已可認附表貳編號三(一)之通聯內容，係被告乙○○與證人丁○○之對話，附表貳編號三(二)(三)(四)所示通聯內容，其中接聽
    000000 0000 號門號之人確為被告丙○○至明。又證人丁○○於警詢業已證稱：當日前往被告丙○○住處係為購買第一
    級毒品海洛因等語（警卷第25頁），且證人丁○○前開偵查
    中亦證稱小罐係指500 元之海洛因，核與附表貳編號三所示
    通聯譯文內容顯示，當日稍早證人丁○○確以電話向被告乙○○索取1 罐「小罐」的物品，並約定由被告乙○○外出交
    付，嗣因被告乙○○遲未出現，而由被告丙○○接聽000000
    0000號之電話，因被告丙○○亦無法聯繫被告乙○○，乃由
    被告丙○○向證人丁○○表示到伊住處，而該等附表貳編號
    三(二)(三)(四)之通話結束後不久，員警進入被告丙○○家中搜索
    時，即見被丙○○手拿裝有第一級毒品海洛因之盒子自三樓
    走下來，嗣證人丁○○即進到被告丙○○住處一、二樓樓梯
    間而為警查獲等情，有證人即當日前往上址執行搜索之員警
    柳旺河證言（詳見證據能力部分五）可憑（院卷第211 至21
    3 頁）。而上開自被告丙○○手上所查獲之物即附表編號
    2 所示之物，確係第一級毒品海洛因，亦有附表編號2 所
    示檢驗報告在卷為據等情相符。綜上，益證95年11月9 日下
    午13時43分許，證人丁○○以0000000000號電話與被告乙○○約定購買500 元之第一級毒品海洛因，因被告乙○○在與
    證人戊○○交易完畢後即為警查獲逮捕，證人丁○○久候被
    告乙○○未遇，乃以附表貳編號三(二)(三)(四)之通話向被告丙○○詢問，經被告丙○○聯繫被告乙○○亦未果後，由被告丙○○與證人丁○○再約定改由證人丁○○前往被告丙○○住
    處購買第一級毒品海洛因至明。證人丁○○嗣雖於本院審理
    中證稱：95年11月9 日為警查獲當日，係要找被告丙○○帶
    其去買解藥云云，然已與附表貳編號三通聯內容並未顯示2
    人有提及要另外前往他處購買解藥之情不符。且證人丁○○
    於本院審理中之證詞，已有刻意隱瞞事實之不實情事，未若
    其警詢、偵查所證可採，業如前述，又果證人丁○○此部分
    所證屬實，被告丙○○下樓確係欲帶證人丁○○出外購買戒
    毒之藥物，被告丙○○又何以於證人丁○○表示已抵達其住
    處後手持與外出購物無關之第一級毒品海洛因下樓？均顯見
    證人丁○○所證，為臨訟杜撰，難據為有利被告丙○○、乙○○之認定。
  (四)而本件附表壹一至四及附表貳一、二所示之販賣第一級毒品
    海洛之行為，雖均係被告乙○○出面與證人戊○○、證人丁○○交易。然被告丙○○業已於警詢時曾供承：伊與被告乙○○共同販賣第一級毒品海洛因，被告乙○○幫忙伊販賣，
    販賣所得均要交付給伊，伊再提供第一級毒品海洛因給被告
    乙○○吸食，有時伊接電話後自己拿毒品出去交易或叫被告
    乙○○外出交易，有時係被告乙○○接電話後自己外出交易
    等語（警卷第10頁背面、第11頁），核與證人丁○○業已於
    警詢時證稱：被告丙○○與被告乙○○一起住在被告丙○○
    住處，其等2 人共同販賣第一級毒品海洛因，因此只要打被
    告丙○○之0000000000號門號，不管是何人接電話，被告丙○○、乙○○會輪流出來交易等情（警卷第28頁），及證人
    即員警吳文正於偵查中證稱：據其等長期監聽之結果，發現
    被告乙○○與被告丙○○共同販賣毒品，通常是由被告丙○○或被告乙○○接聽電話，再由被告乙○○出面交易，被告
    丙○○偶而也會親自接洽，被告乙○○是住在被告丙○○住
    處等情相符（偵卷第56頁）。且觀諸附表貳編號三之4 通通
    聯譯文，被告丙○○與被告乙○○確有輪流接聽該00000000
    00號門號來電之情，再依附表壹、貳所示各通聯譯文內容，
    撥打該門號之證人戊○○、丁○○，於電話接通後並未先詢
    問接聽者之人別，即直接告以需購買之價錢、數量，而可認
    證人戊○○、丁○○就其等欲購毒一事並無刻意隱瞞而不讓
    被告丙○○知悉，且對接聽該等電話以聯繫購買第一級毒品
    海洛因之人可能為被告丙○○或被告乙○○一事，顯已事先
    知情。再依上開被告丙○○於95年11月9 日為警查獲前，接
    獲證人丁○○向其反應等不到被告乙○○之電話後，隨即向
    證人丁○○表示至其住所交易，並隨即拿取第一級毒品海洛
    因下樓等情，亦可認被告丙○○確有與被告乙○○相互配合
    ，以共同販賣第一級毒品海洛因之行為。另該0000000000號
    門號亦曾於95年10月25日18時44分57秒發話與0000000000號
    之門號，並表示：「丟一支小的下來給我」，又於95年10月
    26日18時2 分37秒再次發話，表示：「丟2 支小的下來」等
    語，均有0000000000號門號之通聯譯文附卷可憑（警卷第56
    、58、62頁），被告丙○○復於警詢時供承上開通話均係被
    告乙○○持0000000000號之行動電話撥打0000000000號門號
    ，由伊接聽，要伊將1 包500 元第一級毒品海洛因自伊住處
    3 樓丟下去1 樓給被告乙○○，顯見被告丙○○所有而與被
    告乙○○共用之上開2 門號確有相互聯繫準備500 元包裝之
    第一級毒品海洛因以利遂行販賣之事實，而均恰與上揭被告
    丙○○警詢自白、證人丁○○、吳文正警詢、偵查所證情節
    吻合。綜上，可認被告丙○○確與被告乙○○共同販賣第一
    級毒品海洛因。準此，被告丙○○既提供其友人所有而出借
    之0000000000號、0000000000號門號及各該行動電話作為對
    外與買毒者或對內與被告乙○○彼此聯繫所用，亦與被告乙○○相互配合遂行毒品交易，顯與被告乙○○就上開販賣第
    一級毒品海洛因之數次行為，有犯意聯絡及行為分擔自明，
    被告丙○○雖未出面與證人戊○○進行如附表壹所示4 次第
    一級毒品海洛因之買賣交易，及未出面與證人丁○○進行如
    附表貳編號一、二之第一級毒品海洛因買賣交易，則其就被
    告乙○○上開所為，自仍應共負刑責自明。
  (五)末查，邇來政府為杜絕毒品氾濫，毒害人民甚深，再三宣導
    教民眾遠離毒品、媒體之報導既深且廣，對於毒品之禁絕，
    應為民眾所熟悉。又政府對於查緝施用、轉讓及販賣毒品無
    不嚴格執行，且販賣毒品罪更係重罪，設若無利可圖，衡情
    一般持有毒品者，當不致輕易將持有毒品交付他人。況乎毒
    品價格不貲、物稀價昂，且販賣毒品乃違法行為，非可公然
    為之，亦無公定之價格，不論任何包裝，均可任意分裝增減
    份量，每次買賣價量，亦可能隨時依雙方間之關係深淺、資
    力、需求量及對行情之認知、來源是否充裕、查緝是否嚴緊
    ，購買者被查獲時供述購買對象之可能性風險之評估等，因
    而異其標準，並隨時機動調整，非可一概而論，是販賣之利
    得除經坦承犯行或價量俱臻明確外，委難查得實情。惟販賣
    之人從價差或量差中牟利方式雖異，其意圖營利之非法販賣
    行為則屬同一，本件被告如無牟利意圖，何致干冒販毒遭逮
    捕罹於重罪之風險，而出售予上開證人第一級毒品海洛因？
    故被告2 人販賣毒品，其有營利之意圖，至為明顯。
  (六)綜上所述，被告乙○○、被告丙○○確基於營利之意圖，而
    為如附表壹編號一至四及附表貳編號一、二之共同販賣第一
    級毒品海洛因與證人戊○○、丁○○既遂，及如附表貳編號
    三所示販賣第一級毒品海洛因與證人丁○○未遂之行為，並
    因而得款4,500 元（含已扣案之附表壹編號四販毒所得500
    元及未扣案之所得4,000 元），均堪可認定。本件事證明確
    ，應予依法論科。
三、按海洛因係毒品危害防制條例第2 條第2 項第1 款所定之第
    一級毒品。又查，刑法上集合犯係指行為之本質上，具有反
    覆、延續實行複次作為之特徵，經立法特別歸類，使成獨立
    之犯罪構成要件行為態樣，故雖有複次作為，仍祇成立一罪
    。又所稱接續犯，係指數個在同時同地或密切接近之時地，
    侵害同一法益之行為，因各舉動之獨立性極為薄弱，社會通
    念認為無法強行分開，乃將之包括視為1 個行為之接續進行
    ，給予單純一罪之刑法評價。此種實質上一罪之集合犯及接
    續犯，與裁判上一罪之連續犯，其相異者，係在於連續犯侵
    害同一法益之數行為，各具獨立性，客觀上並認為其間存有
    時間上之差距，乃認係出於一個概括之犯意，為期訴訟經濟
    ，擬制為一罪。95年7 月1 日起施行之修正刑法，已將連續
    犯及其性質類似之常業犯規定悉予刪除，考其立法旨趣，係
    因對於多次原可獨立評價之行為，僅論以一罪，不無鼓勵犯
    罪之嫌，亦與國民對於法律之感情相悖。是就集合犯及接續
    犯之觀念，於判斷時，自不能無限擴張，除仍應受社會通念
    之支配外，尤應注意其公平性、合理性，使與經驗法則、論
    理法則及比例原則等一般法律適用之原理原則相適合，否則
    即與上揭修法精神不符（最高法院96年台上字第787 號判決
    參照），準此，基於刑罰公平原則之考量，杜絕僥倖之犯罪
    心理，並避免易致鼓勵犯罪之誤解，是以對於集合犯，必須
    從嚴解釋，以符合立法者之意向。且在95年7 月1 日刑法修
    正施行前，無論實務與理論，一向認為販賣毒品完畢，犯罪
    即屬成立，其犯行具有獨立性，本質上並不具有反覆、延續
    實行複次作為之特徵，或侵害同一法益行為之各舉動之獨立
    性極為薄弱，社會通念認為無法強行分開之情況，毋庸置疑
    ，故修法前基於概括犯意，多次販賣毒品，認係成立連續犯
    ，從無依接續犯或常習犯、集合犯所謂包括一罪論處之例，
    是以刪除連續犯規定後，自不得無限擴大包括一罪之範圍。
    則被告乙○○、丙○○如附表壹、貳所示各次販賣第一級毒
    品海洛因之行為，自無集合犯之適用，而應予一一論罪並罰
    之。核被告乙○○、丙○○如附表壹編號一至四、附表貳編
    號一、二所為，均係犯毒品危害防制條例第4 條第1 項之販
    賣第一級毒品罪、附表貳編號三所為，係犯同條例第4 條第
    6 項、第1 項之販賣第一級毒品未遂罪。其2 人就附表貳編
    號三所為著手於販毒行為之實行而不遂，為未遂犯，依刑法
    第25條第2 項之規定按既遂犯之刑減輕之。被告2 人持有第
    一級毒品海洛因之低度行為，分別為其販賣第一級毒品海洛
    因之高度行為所吸收，均不另論罪。被告乙○○與丙○○就
    上開6 次販賣第一級毒品及販賣第一級毒品未遂之犯行間，
    有犯意之聯絡及行為分擔，均為共同正犯。被告2 人所犯上
    開販賣第一級毒品6 罪、販賣第一級毒品未遂罪共7 罪間，
    犯意各別，行為互殊，應予分論並罰。公訴意旨之起訴法條
    ，雖未論及被告2 人共同販賣第一級毒品未遂部分，惟犯罪
    曾否起訴，應以起訴書狀所記載之被告及犯罪事實為準，不
    受檢察官起訴法條之限制。被告2 人所涉如附表貳編號三所
    示販賣第一級毒品海洛因與證人丁○○而未遂之事實，既經
    起訴書犯罪事實欄末敘明證人丁○○係前往現場購買毒品而
    遭查獲，應認該部分事實業經起訴，本院自得予以審理，併
    予敘明。又被告乙○○前於94年間，因施用毒品案件，經本
    院以94年度簡字第3635號判處有期徒刑5 月確定在案，並於
    95年7 月13日縮刑期滿執行完畢；丙○○則於93年間，因施
    用毒品案件，經本院以93年度訴字第631 號判處有期徒刑10
    月確定，並於94年9 月10日縮刑期滿執行完畢，有臺灣高雄
    地方法院檢察署刑案資料查註紀錄表、台灣高等法院被告前
    案紀錄表各1 份在卷可憑，其於五年之內再犯本件有期徒刑
    以上之各罪，均為累犯，應各依刑法第47條之規定，就其有
    期徒刑部分各加重其刑，並與上開因未遂減輕部分，依法先
    加後減之，至法定死刑、無期徒刑部分，依刑法第64條、65
    條規定，依法則不得加重其刑。爰審酌被告2 人為圖不法利
    益而販賣第一級毒品海洛因，助長他人濫用毒品，危害社會
    治安，如未遭警查獲制止，將戕害廣大國民身心健康，更造
    成嚴重社會問題，且其等於犯後矢口否認犯行，顯無悔意，
    惡性重大等一切情狀，分別量處如主文所示之刑，以資懲儆
    ，併就經宣告無期徒刑之刑部分，依刑法第37條第1 項規定
    予以宣告褫奪公權終身。並各就被告2 人業經宣告多數無期
    徒刑及有期徒刑部分，依刑法第51條第3 款、第4 款規定，
    執行無期徒刑及宣告褫奪公權終身，以資懲儆。
四、扣案如附表編號1 、2 所示之第一級毒品海洛因，係查獲
    之毒品，有各該編號所示檢驗報告為憑，且其包裝均因包覆
    第一級毒品海洛因而留有殘渣，業據本院當庭勘驗無訛（院
    卷第307 頁），已與毒品難以完全剝離，均應將之同視為毒
    品，且被告乙○○、丙○○復於本院審中供明係伊等2 人所
    共同販入（院卷第312 頁），亦可認係被告2 人共有而供販
    賣第一級毒品所用之物，應均依毒品危害防制條例第18條第
    1 項前段予以宣告沒收銷燬之。而鑑驗所耗損之第一級毒品
    海洛因既已滅失，自無庸宣告沒收銷燬。另扣案如附表編
    號5 所示之現金500 元，為被告2 人共同販賣毒品所得，應
    依毒品危害防制條例第19條第1 項規定，併於被告乙○○、
    丙○○所犯附表壹編號四之罪名項下宣告沒收之（上開物品
    因均已扣案，故毋庸再為全部或一部不能沒收，追徵其價額
    之諭知）。又未扣案之如附表壹編號一至三、附表貳編號一
    、二所示5 次之被告乙○○、丙○○共同販賣第一級毒品所
    得，應依毒品危害防制條例第19條第1 項規定，於其2 人所
    犯各該附表編號所示罪名項下宣告沒收，如全部或一部不能
    沒收時，以其財產抵償之。至扣案如附表編號3 、4 所示
    之行動電話及其門號，雖係供被告乙○○、丙○○共同販賣
    第一級毒品聯繫所用之物，業如前述，然該等電話係被告丙○○之友人借予被告丙○○使用，而由被告丙○○再提供與
    被告乙○○共同使用，業據被告2 人於本院審理中供明在卷
    （院卷第310 頁），則該2 行動電話及門號既均非被告2 人
    所有，自不得予以宣告沒收。末查，如附表編號6 所示之
    物，雖檢驗結果呈第一級毒品海洛因陽性反應，有該編號所
    示檢驗報告可稽，可認已分別使用於毒品分裝及施用，然該
    等物品係供被告2 人施用毒品所用，業據被告丙○○於本院
    審理中供明在卷（院卷第311 頁），且被告2 人均有施用第
    一級毒品海洛因之前科，有卷附本院95年度訴字第2805號、
    93 年 度訴字第631 號、94年度訴緝字第70號刑事判決各1
    份附卷為憑，顯與本件販賣第一級毒品無關；再附表編號
    7 所示夾鏈袋1 包，為一般家庭日常生活中所習用之物，且
    經檢驗並無第一級毒品海洛因殘留，亦有該編號所示檢驗報
    告為憑；附表編號8 、9 所示之現金，尚乏積極證據足認
    確係被告2 人販賣第一級毒品海洛因所得或所用之物，亦均
    與本案無關，亦均不予宣告沒收。
據上論斷，應依刑事訴訟法第299 條第1 項前段，毒品危害防制
條例第4 條第1 項、第6 項、第18條第1 項前段、第19條第1項
前段，刑法第11條、第28條、第47條第1 項、第51條第1 項第3
款、第4 款、第8 款，判決如主文。
本案經檢察官甲○○到庭執行職務。
中　　華　　民　　國　　96　　年　　10　　月　　24　　日
                  刑事第十三庭  審判長法  官  黃惠玲
                                      法  官  蔣志宗
                                      法  官  黃苙荌
以上正本證明與原本無異。
如不服本判決應於收受本判決後10日內向本院提出上訴書狀，並
應敘述具體理由，如未敘述上訴理由者，應於上訴期間屆滿後20
日內補提理由書狀於本院（均須按他造當事人之人數附繕本）「
切勿逕送上級法院」。
中　　華　　民　　國　　96　　年　　11　　月　　5 　　日
                                      書記官　郭育秀
附錄本判決論罪之法條：
毒品危害防制條例第4條
製造、運輸、販賣第一級毒品者，處死刑或無期徒刑；處無期徒
刑者，得併科新臺幣1 千萬元以下罰金。
製造、運輸、販賣第二級毒品者，處無期徒刑或7 年以上有期徒
刑，得併科新臺幣7 百萬元以下罰金。
製造、運輸、販賣第三級毒品者，處5 年以上有期徒刑，得併科
新臺幣5 百萬元以下罰金。
製造、運輸、販賣第四級毒品者，處3 年以上10年以下有期徒刑
，得併科新臺幣3 百萬元以下罰金。
製造、運輸、販賣專供製造或施用毒品之器具者，處1 年以上7
年以下有期徒刑，得併科新臺幣1 百萬元以下罰金。
前五項之未遂犯罰之。
附表壹：販賣第一級毒品海洛因與證人戊○○之事實及其相關
        通聯譯文
┌──┬──────┬─────────────┬─────────────┐
│編號│聯絡方式    │交易時間、地點、方式、價格│通聯譯文內容              │
│    │            │                          │發話方均為：0000000000    │
│    │            │                          │      （B ，即證人戊○○）│
│    │            │                          │受話方均為：0000000000（A │
│    │            │                          │）                        │
├──┼──────┼─────────────┼─────────────┤
│ 一 │均戊○○以自│95年11月4 日某時，在高雄市│時間：95年11月4 日14時57分│
│    │己所使用之  │旗津區海岸公園對面之「總統│      57秒                │
│    │0000000000號│廟」前（起訴書誤載為順榮造│內容：                    │
│    │手機，撥打被│船廠），推由乙○○出面進行│證人戊○○：小的。        │
│    │告丙○○、何│交易，而以新台幣（下同）50│A：總統廟。               │
│    │俊周共同所使│0元 賣出第一級毒品海洛因1 │                          │
│    │用之00000000│包與戊○○。得款500 元。  │                          │
├──┤34號手機，相├─────────────┼─────────────┤
│二  │約右列交易時│95年11月5 日（公訴意旨誤載│時間：95年11月5 日15時03分│
│    │間、地點、價│為同年11月6 日19時許）某時│      50秒                │
│    │格。        │許，在高雄市旗津區一樂幼稚│內容：                    │
│    │            │園前（起訴書誤載為順榮造船│證人戊○○：一支大的。    │
│    │            │廠），推由乙○○出面進行交│A ：在宜樂（為「一樂」之誤│
│    │            │易，而以1000元之代價（起訴│載）。                    │
│    │            │書誤載為500 元），賣出第一│                          │
│    │            │級毒品海洛因1 包與戊○○。│                          │
│    │            │得款1000元。              │                          │
├──┤            ├─────────────┼─────────────┤
│三  │            │95年11月7 日（公訴意旨誤載│時間：95年11 月7 日12時5  │
│    │            │為同年11月8 日19時許）某時│      7分57秒             │
│    │            │許，在高雄市旗津區○○○路│內容：                    │
│    │            │528 號順榮造船廠前，推由何│證人戊○○：一支大的。    │
│    │            │俊周出面進行交易，而以1000│         A ：5 分鐘順榮。 │
│    │            │元（起訴書誤載為500 元）之│證人戊○○：馬上來。      │
│    │            │代價，賣出第一級毒品海洛因│                          │
│    │            │1包 與戊○○。得款1000元。│                          │
├──┤            ├─────────────┼─────────────┤
│四  │            │95年11月9 日14時許，在順榮│時間：95 年11 月9 日12時  │
│    │            │造船廠前，推由乙○○出面進│      47分03秒            │
│    │            │行交易，而以500 元之代價，│內容：                    │
│    │            │賣出第一級毒品海洛因1 包與│證人戊○○：我要一支小的。│
│    │            │戊○○。得款500 元。      │         A：在順榮。      │
│    │            │                          │證人戊○○：我現在在這裡。│
└──┴──────┴─────────────┴─────────────┘
附表貳：販賣第一級毒品海洛因與證人丁○○之事實及其相關通
        聯譯文
┌──┬──────┬─────────────┬─────────────┐
│編號│聯絡方式    │交易時間、地點、方式、價格│通聯譯文                  │
│    │            │                          │發話方均為：0000000000（B │
│    │            │                          │，即證人丁○○）          │
│    │            │                          │受話方均為：0000000000（A │
│    │            │                          │）                        │
├──┼──────┼─────────────┼─────────────┤
│ 一 │丁○○以自己│於95年11月5 日7 時許，在吳│時間：95年11月5 日07時33分│
│    │所使用之0922│秋明位於高雄市旗津區中洲三│      43秒                │
│    │188528號手機│路713 巷2 弄3 號住處門口，│內容：                    │
│    │，撥打被告吳│推由乙○○出面進行交易，而│  證人丁○○：拿一罐的。  │
│    │秋明、乙○○│以500 元之代價，賣出第一級│  A：好。                 │
│    │共同所使用之│毒品海洛因1 包與丁○○。得│                          │
│    │0000000000號│款500元。                 │                          │
├──┤手機，相約右├─────────────┼─────────────┤
│二  │列交易時間、│於95年11月7 日某時許，在順│(一)時間：95年11月7 日17時  │
│    │地點、價格。│榮造船廠對面之手幾行（起訴│        22分08秒          │
│    │            │書誤載為丙○○住處門口），│  內容：                  │
│    │            │推由乙○○出面進行交易，而│證人丁○○：周仔，拿一罐大│
│    │            │以1000元之代價（起訴書誤  │            罐的。        │
│    │            │載為500 元），賣出第一級毒│A ：手機行。              │
│    │            │品海洛因1 包與丁○○。得款├─────────────┤
│    │            │1000元。                  │(二)時間：95年11月7 日18時37│
│    │            │                          │        分44秒            │
│    │            │                          │  內容：                  │
│    │            │                          │證人丁○○：周仔，幫我拿一│
│    │            │                          │            罐大罐的，拿來│
│    │            │                          │            我這裡。      │
│    │            │                          │A ：你要等一下，我現在沒空│
│    │            │                          │    。                    │
├──┤            ├─────────────┼─────────────┤
│三  │            │於95年11月9 日13時許，張家│(一)時間：95年11月9 日13時54│
│    │            │樹以左列門號與乙○○約定購│        分00秒            │
│    │            │買500 元之第一級毒品海洛因│  內容：                  │
│    │            │，並約定由乙○○前往交易。│證人丁○○：周仔，拿1 罐小│
│    │            │嗣因乙○○與戊○○交易完畢│            罐的。        │
│    │            │即為警逮捕，而未能依約與張│A ：好。                  │
│    │            │家樹交易，丁○○因久候何俊│證人丁○○：你要過來還是我│
│    │            │周未遇，乃再撥打0000000000│            過去？        │
│    │            │號之門號，而由丙○○接聽，│A：好啦。                 │
│    │            │經丙○○聯繫乙○○未果，吳│證人丁○○：我在外面等你。│
│    │            │秋明乃表示由丁○○前來住處├─────────────┤
│    │            │交易。丁○○抵達丙○○住處│(二)時間：95年11月9 日14時01│
│    │            │後，即以電話通知丙○○下樓│        分38秒            │
│    │            │交易，適遇員警亦抵達該住處│  內容：                  │
│    │            │執行搜索，而為警當場查獲吳│證人丁○○：周仔出來了嗎？│
│    │            │秋明手持第一級毒品海洛因1 │A ：他出去了。            │
│    │            │包下樓欲交付予丁○○，並查│證人丁○○：那我在等一下好│
│    │            │獲繼而上樓欲進行交易之張家├─────────────┤
│    │            │樹。丙○○、乙○○乃共同販│(三)時間：95年11月9 日14時08│
│    │            │賣第一級毒品海洛因未遂。  │        分19秒            │
│    │            │                          │  內容：                  │
│    │            │                          │證人丁○○：哪有那麼久的。│
│    │            │                          │A ：他出去一會兒了。      │
│    │            │                          │證人丁○○：我去你那裡好了│
│    │            │                          │            。            │
│    │            │                          │A：我打個手機看看。       │
│    │            │                          ├─────────────┤
│    │            │                          │(四)時間：95年11月9 日14時10│
│    │            │                          │        分57秒            │
│    │            │                          │  內容：                  │
│    │            │                          │證人丁○○：是怎樣？      │
│    │            │                          │A ：他沒接，是什麼情形!不 │
│    │            │                          │    然你來好了            │
│    │            │                          │丁○○：我現在在這裡了，你│
│    │            │                          │        下來啦! 我到了!   │
└──┴──────┴─────────────┴─────────────┘
附表、扣案物：
┌──┬─────────┬────────────┬───────────┐
│編號│名稱及數量        │ 檢驗結果               │備註                  │
├──┼─────────┼────────────┼───────────┤
│1   │第一級毒品海洛因  │均含第一級毒品海洛因成分│被告丙○○上開住處查獲│
│    │10小包。          │，合計淨重0.79公克（空包│（依毒品危害防制條例第│
│    │                  │裝總重2.43公克），有法務│18條前段宣告沒收銷燬之│
├──┼─────────┤部調查局95年12月24日調科│。）                  │
│2   │第一級毒品海洛因  │壹字第09523052050號鑑定 │                      │
│    │1 小包。          │通知書1 紙在卷可憑（見臺│                      │
│    │                  │灣高雄地方法院檢察署95年│                      │
│    │                  │度偵字第29742 號卷第80頁│                      │
│    │                  │）。                    │                      │
├──┼─────────┼────────────┼───────────┤
│3   │Anycall 牌行動電話│未送驗。                │被告丙○○上開住處查獲│
│    │（含內置門號095885│                        │                      │
│    │0934號SIM卡1張）1 │                        │                      │
│    │支。              │                        │                      │
├──┼─────────┼────────────┼───────────┤
│4   │MOTOROLA牌行動電話│未送驗。                │被告乙○○於附表壹編號│
│    │（含內置門號095300│                        │四所示時地與證人戊○○│
│    │0243號SIM卡1張）1 │                        │交易完畢後，當場為警搜│
│    │支。              │                        │索查扣。              │
├──┼─────────┼────────────┼───────────┤
│5   │新台幣5 百元。    │未送驗。                │被告乙○○於附表壹編號│
│    │（附表壹編號四販毒│                        │四所示交易完畢後，當場│
│    │品所得）          │                        │為警搜索查扣。（依毒品│
│    │                  │                        │危害防制條例第19條第1 │
│    │                  │                        │項宣告沒收之。）      │
├──┼─────────┼────────────┼───────────┤
│6   │分裝杓1 支、注射針│均呈海洛因陽性反應，有高│被告丙○○上開住處查獲│
│    │筒2 支。          │雄醫學大學附設中和紀念醫│                      │
│    │                  │院（下稱高醫中和紀念醫院│                      │
│    │                  │）96年3 月27日0000-000、│                      │
│    │                  │0000-000、0000-000號檢驗│                      │
│    │                  │報告可憑（院卷198 、199 │                      │
│    │                  │、200 頁）              │                      │
├──┼─────────┼────────────┼───────────┤
│7   │空夾鏈袋1包。     │呈海洛因陰性反應，有高醫│被告丙○○上開住處查獲│
│    │                  │中和紀念醫院96年7 月10日│                      │
│    │                  │9607-20 號檢驗報告可憑（│                      │
│    │                  │院卷第197 頁）          │                      │
├──┼─────────┼────────────┼───────────┤
│8   │新台幣4百元。     │未送驗。                │被告乙○○於附表壹編號│
│    │                  │                        │四所示交易完畢後，當場│
│    │                  │                        │為警搜索查扣。        │
├──┼─────────┼────────────┼───────────┤
│9   │新台幣4 千元、MOTO│未送驗。                │被告丙○○上開住處查獲│
│    │ROLA牌V290型行動電│                        │                      │
│    │話（門號0000000000│                        │                      │
│    │）1 支。          │                        │                      │
└──┴─────────┴────────────┴───────────┘
附表肆：主文
┌────────────┬────────────────────────┬────┐
│罪名及宣告刑            │沒收                                            │備註    │
├────────────┼────────────────────────┼────┤
│乙○○、丙○○共同販賣第│扣案第一級毒品海洛因拾壹包（合計淨重零點柒玖公克│附表壹編│
│一級毒品，均累犯，各處無│，空包裝總重貳點肆公克），沒收銷燬之。        │號一之事│
│期徒刑，褫奪公權終身。  ├────────────────────────┤實      │
│                        │未扣案之販賣毒品所得新台幣伍佰元，沒收之，如一部│        │
│                        │或全部不能沒收時，以其財產抵償之。              │        │
├────────────┼────────────────────────┼────┤
│又共同販賣第一級毒品，均│扣案第一級毒品海洛因拾壹包（合計淨重零點柒玖公克│附表壹編│
│累犯，各處無期徒刑，褫奪│，空包裝總重貳點肆公克），沒收銷燬之。        │號二之事│
│公權終身。              ├────────────────────────┤實      │
│                        │未扣案之販賣毒品所得新台幣壹仟元，沒收之，如一部│        │
│                        │或全部不能沒收時，以其財產抵償之。              │        │
├────────────┼────────────────────────┼────┤
│又共同販賣第一級毒品，均│扣案第一級毒品海洛因拾壹包（合計淨重零點柒玖公克│附表壹編│
│累犯，各處無期徒刑，褫奪│，空包裝總重貳點肆公克），沒收銷燬之。        │號三之事│
│公權終身。              ├────────────────────────┤實      │
│                        │未扣案之販賣毒品所得新台幣壹仟元，沒收之，如一部│        │
│                        │或全部不能沒收時，以其財產抵償之。              │        │
├────────────┼────────────────────────┼────┤
│又共同販賣第一級毒品，均│扣案第一級毒品海洛因拾壹包（合計淨重零點柒玖公克│附表壹編│
│累犯，各處無期徒刑，褫奪│，空包裝總重貳點肆公克），沒收銷燬之。        │號四之事│
│公權終身。              ├────────────────────────┤        │
│                        │扣案之販賣毒品所得新台幣伍佰元，沒收之。        │        │
├────────────┼────────────────────────┼────┤
│又共同販賣第一級毒品，均│扣案第一級毒品海洛因拾壹包（合計淨重零點柒玖公克│附表貳編│
│累犯，各處無期徒刑，褫奪│，空包裝總重貳點肆公克），沒收銷燬之。        │號一之事│
│公權終身。              ├────────────────────────┤實      │
│                        │未扣案之販賣毒品所得新台幣伍佰元，沒收之，如一部│        │
│                        │或全部不能沒收時，以其財產抵償之。              │        │
├────────────┼────────────────────────┼────┤
│又共同販賣第一級毒品，均│扣案第一級毒品海洛因拾壹包（合計淨重零點柒玖公克│附表貳編│
│累犯，各處無期徒刑，褫奪│，空包裝總重貳點肆公克），沒收銷燬之。        │號二之事│
│公權終身。              ├────────────────────────┤實      │
│                        │未扣案之販賣毒品所得新台幣壹仟元，沒收之，如一部│        │
│                        │或全部不能沒收時，以其財產抵償之。              │        │
├────────────┼────────────────────────┼────┤
│又共同販賣第一級毒品，未│扣案第一級毒品海洛因拾壹包（合計淨重零點柒玖公克│附表貳編│
│遂，均累犯，各處有期徒刑│，空包裝總重貳點肆公克），沒收銷燬之。        │號三之事│
│貳拾肆年。              ├────────────────────────┤實      │
│                        │未扣案之販賣毒品所得新台幣伍佰元，沒收之，如一部│        │
│                        │或全部不能沒收時，以其財產抵償之。              │        │
└────────────┴────────────────────────┴────┘
